最高法院刑事判決　　　　　　　九十四年度台上字第六二０號
　　上　訴　人　乙○○
　　　　　　　　　　　　號
　　　　　　　　甲○○
　　　　　　　　　　　　巷20.
上列上訴人等因偽造文書等罪案件，不服台灣高等法院台中分院
中華民國九十一年三月二十日第二審更審判決（九十年度上更(一)
字第四三九號，起訴案號：台灣台中地方法院檢察署八十七年度
偵字第八八四二號），提起上訴，本院判決如下：
    主  文
上訴駁回。
    理  由
按刑事訴訟法第三百七十七條規定，上訴於第三審法院，非以判
決違背法令為理由，不得為之。是提起第三審上訴，應以原判決
違背法令為理由，係屬法定要件。如果上訴理由狀並未依據卷內
訴訟資料，具體指摘原判決不適用何種法則或如何適用不當，或
所指摘原判決違法情事，顯與法律規定得為第三審上訴理由之違
法情形，不相適合時，均應認其上訴為違背法律上之程式，予以
駁回。本件原判決認定上訴人乙○○、甲○○二人於以其等威力
電機企業有限公司（下稱威力公司）生產之低價變壓器混充高價
之新五洲電機廠股份有限公司（下稱新五洲公司）交付長億水電
工程股份有限公司（下稱長億水電公司），而詐得款項（詐欺部
分另行駁回，如後述）於被發覺後，為掩飾犯行，乃另行起意，
有其事實欄所載之偽造新五洲公司變壓器之銘牌及變壓器紀錄表
後持以行使交付長億水電公司以應付建商之犯行，已詳敘其調查
、取捨證據之結果及憑以認定犯罪事實之心證理由。並就乙○○
辯稱長億水電公司買的是威力公司之變壓器，係經建商發現非約
定之新五洲公司產製，公司負責人游榮釧始哀求甲○○交付以前
代理新五洲公司變壓器時留存之銘牌，以資掩飾，而掉入游榮釧
之計謀等語，及甲○○辯稱因長億水電公司未依協商支付使用新
五洲公司銘牌之檢驗費用，伊始未送檢驗而交付威力公司之變壓
器，且乙○○未參與此事云云，均屬卸責之詞，不足以採納，於
理由內詳為指駁。因而撤銷第一審判決，改判仍論處上訴人二人
共同行使偽造私文書罪刑。就形式上觀察，原判決要無證據調查
未盡或理由不備等違背法令之情形。又依卷內資料，乙○○於偵
查中已坦承新五洲公司之銘牌係伊請人製作，而甲○○亦自白新
五洲公司之變壓器紀錄表上印章是蓋好的，由伊自行填載各等語
，核與證人即新五洲公司之職員鍾春光於第一審證述變壓器紀錄
表上之印文係伊任職期間所蓋，內容非伊填載之情相符，另甲○
○於給建商之傳真函亦載明其交貨之變壓器為威力公司產品，因
向新五洲公司買證件與銘牌，該公司不同意等語，再參以乙○○
所辯係經游榮釧哀求始交付新五洲公司銘牌等以應付建商。原判
決因認上訴人二人有偽造新五洲公司之銘牌及變壓器紀錄表，並
持以行使之犯行，此項論斷，並無違法可言。再乙○○雖否認於
偵查中有為上開之自白，但依筆錄記載，上訴人二人於同日偵查
中確有上開不利之自白，且其等自白經原審調查與事實相符，原
判決以雖經勘驗該日偵訊錄音帶為空白，但不影響筆錄之真實性
，乃予以採信，其採證並未違背法令，亦無判法理由不備可指。
是乙○○上訴意旨上開所指，核與法律規定得為第三審上訴理由
之違法情形，不相適合。至甲○○上訴意旨僅以係因游榮釧要求
始幫忙瞞騙建商，反遭其陷害而觸法云云為由，並未依卷證資料
具體指摘原判決關於此部分有何違背法令。依上揭說明，上訴人
二人關於偽造文書部分之上訴皆為違背法律上之程式，均應予駁
回。另按刑事訴訟法第三百七十六條所列各罪之案件，經第二審
判決者，不得上訴於第三審法院，法有明文。本件原判決就上訴
人二人被訴以低價之威力公司生產之變壓器混充高價新五洲公司
產製，向長億水電公司詐取款項部分，係適用刑法第三百三十九
條第一項論處共同詐欺罪刑，並認與上開偽造文書部分，係屬數
罪併罰，而此部分核屬刑事訴訟法第三百七十六條第四款之案件
，既經第二審判決，自不得上訴於第三審法院，上訴人二人竟復
就此部分一併提起上訴，顯為法所不許，亦均應予以駁回。
據上論結，應依刑事訴訟法第三百九十五條前段，判決如主文。
中　　華　　民　　國　九十四　年　　二　　月　　三　　日
                      最高法院刑事第十一庭
                          審判長法官  張　淳　淙
                                法官  謝　俊　雄
                                法官  蘇　振　堂
                                法官  張　春　福
                                法官  呂　丹　玉
      本件正本證明與原本無異
                                      書  記  官
中　　華　　民　　國　九十四　年　　二　　月   十五   日
                                                      V
